臺灣桃園地方法院民事判決　　　　　九十六年度訴字第三二號
聲　請　人　花蓮區中小企業銀行股份有限公司
法定代理人　丙○○
代　理　人　丁○
被　　　告　合作鋁業有限公司
兼　法　定
代　理　人　乙○○
被　　　告　甲○○
上列當事人間請求清償債務事件，於民國九十六年四月三十日言
詞辯論終結，本院判決如下：
    主      文
被告應連帶給付原告新臺幣柒拾伍萬伍仟貳佰捌拾貳元，及自民
國九十五年九月二十三日起至清償日止，按週年利率百分之十二
點八八計算之利息，暨自民國九十五年十月二十四日起至清償日
止，逾期六個月以內者，按上開利率百分之十，逾期超過六個月
者，按上開利率百分之二十計算之違約金。
訴訟費用由被告連帶負擔。
    事      實
一、原告起訴主張：被告合作鋁業有限公司（下稱合作公司）於
    民國九十四年六月二十三日邀同被告乙○○、甲○○為連帶
    保證人向原告借款新臺幣（下同）一百二十萬元，約定借款
    期間自同年月二十三日起至九十七年六月二十三日止，按月
    平均攤還本息，借款利率按年利率百分之十二點八八計息，
    另逾期償還本息時，按借款總餘額，自應償還日起，逾期六
    個月以內者，按上開利率百分之十，逾期超過六個月者，按
    上開利率百分之二十計付違約金。詎被告合作公司自九十五
    年九月二十三日起即未按期繳納本息，依兩造簽訂之授信約
    定書第五條約定，其全部債務視為全部到期，計尚欠本金七
    十五萬五千二百八十二元及如主文第一項所示之利息與違約
    金未清償，迭經催討無效，被告乙○○、甲○○既為該筆借
    款之連帶保證人，自應負連帶清償之責，爰依消費借貸及連
    帶保證之法律關係，提起本件訴訟等語，並聲明：如主文所
    示。
二、被告三人未曾於言詞辯論期日到庭，惟據其所提書狀略以：
    原告所主張之債權，尚有糾葛等語資為抗辯。
三、原告上開主張，業據其提出借據、授信約定書及戶籍謄本等
    件為證，而被告亦未否認原告所提書狀之形式真正性，自堪
    信為真實。至被告雖據狀以原告所主張之債權尚有糾葛云云
    ，惟其並未具體陳述原告所據以主張之債權究有何瑕累，且
    亦未提出任何事證供本院審認，其空言抗辯，洵無足採。
四、次按消費借貸契約，借用人應於約定期限內，返還與借用物
    種類、品質、數量相同之物；又保證者，謂當事人約定，一
    方於他方之債務不履行債務時，由其代負履行責任之契約；
    另遲延之債務，以支付金錢為標的者，債權人得請求依法定
    利率計算之遲延利息，但約定利率較高者，仍從其約定利率
    ，民法第四百七十八條前段、第七百三十九條及第二百三十
    三條第一項分別定有明文。本件被告合作公司自九十五年九
    月二十三日起未付系爭借款本息，依兩造前開約定，全部債
    務視為全部到期，被告合作公司應即全部清償，並給付約定
    之利息及違約金，而被告乙○○、甲○○復為合作公司對原
    告所負前開債務任連帶保證人，被告乙○○、甲○○亦應就
    上開債務負連帶清償之責，從而原告依消費借貸及連帶保證
    之契約關係，僅請求被告三人連帶給付如主文所示之金額、
    利息及違約金，自無不合，應予准許。
據上論結，本件原告之訴為有理由，依民事訴訟法第三百八十五
條第一項前段、第七十八條，判決如主文。
中　 華 　民 　國 　九十六 　年　  五 　月　  十四  　日
                          民事第二庭  法  官  石有為
以上正本，係照原本作成。
如對本判決上訴，須於判決送達後廿日內向本院提出上訴狀。
　　　　　　　　　　　　　　　　　　　書記官　黃珮娟
中　 華 　民 　國 　九十六 　年　  五 　月　  十四  　日
